【裁判字號】    89,交訴,71
【裁判日期】    891130
【裁判案由】    業務過失致死
【裁判全文】
台灣苗栗地方法院刑事判決                          八十九年度交訴字第七一號
    公  訴  人  臺灣苗栗地方法院檢察署檢察官
    被      告  乙○○
右列被告因業務過失致死案件，經檢察官提起公訴（八十九年度偵字第三七八六號）
，本院判決如左：
    主  文
乙○○從事業務之人，因業務上之過失致人於死，處有期徒刑壹年，緩刑參年。
    事  實
一、乙○○係新竹縣竹北市○○里○○路四五四號府乘交通有限公司之司機，為從事
    駕駛業務之人，於民國八十九年二月間因酒醉駕車，其駕駛執照為台灣省新竹區
    監理站吊扣六個月，行為時為無駕駛執照之人，明知無駕駛執照不能駕駛汽，竟
    於八十九年三月十四日下午，駕駛車牌號碼ＮＦ─一五八號營業用聯結車，自台
    中港駛往新竹縣竹北市，沿中山高速公路由南往北行駛，於下午三時四十分許，
    行經中山高速公路北上一百四十二公里又五百公尺處，適逢該地段出現濃霧，視
    線不清，且因塞車而前方車輛均停止行駛，乙○○應注意汽車行經霧區視線不清
    時，應減速慢行，作隨時停車之準備，並應注意車前狀況，隨時採取必要之安全
    措施，而依當時路面無缺陷、無障礙物、視距良好並無不能注意之情形，竟疏未
    注意，仍貿然以時速六十五至七十公里之速度行駛，且未注意車前狀況，採取必
    要之安全措施，致撞及前方江昌榮所駕駛之車牌號碼ＪＵ─二八二九號自用小客
    貨車，江昌榮之自用小客貨車再往前追撞蔡秀順所駕駛之ＫＺ─一五七號營業用
    半聯結車車尾，致江昌榮上開自用小客貨車因夾於ＮＦ─一五八號營業用聯結車
    與ＫＺ─一五七號營業用半聯結車之間，江昌榮因而受有胸腹部夾壓挫傷併內部
    損傷，當場窒息死亡。乙○○於肇事後並於警員王順益前往現場處理時，在其上
    開犯行未為任何有偵查犯罪職權之公務員已知悉前，當場向警員承認其為肇事人
    及陳述肇事經過並接受裁判。
二、案經苗栗地方法院檢察署檢察官據報相驗後自動檢舉偵查起訴。
    理  由
一、訊據被告乙○○對於右揭時地駕車肇事之事實坦承不諱，核與證人即ＫＺ─一五
    七號營業用半聯結駕駛蔡秀順證述情節相符（參見八十九年度相字第一五九號卷
    第二四頁反面），復有道路交通事故調查報告表、現場照片二十八幀在卷可稽，
    按因雨霧致視線不清時，應減速慢行，作隨時停車之準備；汽車行駛時，駕駛人
    應隨時注意車前狀況，並採取必要之安全措施，道路交通安全規則第九十三條第
    四款、第九十四條第三項分別定有明文，而依卷附交通事故調查報告表所記載及
    現場照片所示，該地段顯出現濃霧，視線不清，被告駕車自應注意上述道路交通
    安全規定，且依該處路段無障礙物情形，又非不能注意，竟疏未注意，未減速慢
    行，且未能注意車前狀況，致生本件事故，其就本件事故之發生有過失甚為明確
    ，且本件經送請台灣省竹苗區車輛行車事故鑑定委員會鑑定本件肇事責任，亦認
    被告駕車未注意車前狀況保持安全距離追撞前車為肇事原因，此有該會八十九年
    六月七日竹鑑字第八九０四四一號鑑定意見書一分在卷可稽，而被害人江昌榮確
    實因本件事故，胸腹部夾壓挫傷併內部損傷當場死亡，亦業經檢察官督同法醫師
    相驗屬實，製有勘驗筆錄、相驗屍體證明書、驗斷書在卷可稽。則被害人之死亡
    結果係因被告之上開過失行所致，且其死亡結果之發生與被告之過失行為間具有
    相當因果關係。本件事證明確，被告之犯行堪予認定。
二、按刑法第二百七十六條第二項所謂業務，係指以反覆同種類之行為為目的之社會
    活動而言。本件被告係貨車司機，為其所自承，為從事駕駛業務之人，因執行業
    務過失致人於死，所為係犯刑法第二百七十六條第二項之業務過失致人於死罪。
    。被告駕駛執照因另案違規吊扣，行為時無駕駛執照，無照駕駛致人死亡，應依
    道路交通管理處罰條例第八十六條第一項加重其刑。惟被告於肇事後，主動報警
    ，並於警員前往現場處理時，在其上開犯行未為任何有偵查犯罪職權之公務員已
    知悉前，當場向警員承認其為肇事者及陳述肇事經過並接受裁判，此業經證人即
    現場處理員警王順益到庭結證屬實，其所為已合於刑法第六十二條前段所定對於
    未發覺之犯罪自首而接受裁判之要件，應依該條規定減輕其刑。爰審酌被告智識
    品行、過失程度、犯後立即與被害人家屬成立和解（此業經被害人家屬甲○○到
    庭陳述屬實，且有卷附和解書參照，惟尚有尾款三十萬元未付訖），暨被告行為
    後勇於坦承犯行犯後態度良好等情狀，量處如主文所示之刑。末查被告前未曾受
    有期徒刑以上刑之宣告，此有台灣高等法院被告全國前案記錄表一紙附卷可憑，
    且有正當職業，其經此偵查審判經過，自當知所警惕而無虞再犯，本院綜核各情
    認上開刑之宣告，已足策其自新，因認所宣告之刑，以暫不執行為適當，併諭知
    緩刑三年，以啟自新。
據上論斷，應依刑事訴訟法第二百九十九條第一項前段，刑法第二百七十六條第二項
、第六十二條前段、第七十四條第一款，道路交通管理處罰條例第八十六條第一項，
罰金罰鍰提高標準條例第一條前段，判決如主文。
本案經檢察官戴瑞麒到庭執行職務。
中      華      民      國    八十九    年      十一      月     三十   日
                        臺灣苗栗地方法院刑事庭
                                  法  官  黃  賢  婷
右正本證明與原本無異。
如不服本判決，應於判決送達後十日內向本院提出上訴狀( 應附繕本 )，上訴於
臺灣高等法院台中分院。
                                  書記官  李  學  詩
中      華      民      國    八十九    年      十一      月     三十   日
刑法第二百七十六條第二項
二、從事業務之人，因業務上之過失犯前項之罪者，處五年以下有期徒刑或拘役，得
    併科三千元以下罰金。


司法院資訊處製作；財團法人民間司法改革基金會備份。
